【裁判字號】    98,易,630
【裁判日期】    980629
【裁判案由】    竊盜
【裁判全文】
臺灣彰化地方法院刑事判決               98年度易字第630號
公  訴  人  臺灣彰化地方法院檢察署檢察官
被      告  乙○○
                    （現另案於臺灣彰化看守所羈押中）
上列被告因竊盜案件，經檢察官提起公訴（98年度偵字第3017號
），本院判決如下：
    主  文
乙○○踰越安全設備、於夜間侵入住宅竊盜未遂，累犯，處有期
徒刑肆月；又踰越安全設備竊盜，累犯，處有期徒刑捌月。應執
行有期徒刑拾月。
    事  實
一、乙○○前因犯施用第一、二級毒品罪，經本院以94年度訴字
    第1350號判決分別判處有期徒刑1年及8月，定應執行有期徒
    刑1年7月確定，入監執行後，於民國96年5月20日假釋出監
    並付保護管束，至96年7月10日假釋期滿未經撤銷視為執行
    完畢。詎仍不知警惕，(一)復基於意圖為自己不法所有之竊盜
    犯意，於民國98年1月28日凌晨日出前4時許之夜間，騎乘其
    所有之車牌號碼959-BUY號機車，至彰化縣大村鄉○○村○○○路12巷32號甲○○之住宅，沿該屋1樓採光罩攀爬而上2
    樓，踰越屬安全設備而未上鎖之鐵窗、落地窗侵入該屋內，
    於拉開抽屜搜尋財物著手竊盜之際，適甲○○自睡夢中甦醒
    ，乙○○見狀，乃立即從落地窗跳到1樓採光罩逃離而未遂
    。(二)另行起意，基於意圖為自己不法所有之竊盜犯意，於98
    年2月2日下午2時許，騎乘上開機車，至彰化縣大村鄉○○○路168之1號丙○○住宅，沿該屋後方遮陽板攀爬而上3樓
    ，踰越屬安全設備而未上鎖之窗戶侵入該屋內（侵入住宅部
    分未據告訴，檢察官未起訴），竊得丙○○所有之現金新臺
    幣（下同）4千餘元、消費券3千元及支票1張，得手後騎乘
    機車逃逸。
二、嗣經丙○○報警，由承辦警員在丙○○上開住宅採得遺留現
    場之指紋，經鑑驗比對核與乙○○之指紋相符後，始循線查
    獲上開事實一(二)所示之竊盜犯行。另乙○○在有偵查犯罪職
    權之機關或公務員發覺其上開事實一(一)所示犯罪前，主動向
    彰化縣警察局員林分局警員自首該次犯罪而接受裁判。
三、案經彰化縣警察局員林分局報告臺灣彰化地方法院檢察署檢
    察官偵查起訴。
    理  由
一、本件為刑事訴訟法第376條第2款所列案件，依同法第284條
    之1規定，由法官獨任審判，先予敘明。
二、關於證據能力部分：
  (一)按被告以外之人於審判外之言詞或書面陳述，除法律有規定
    者外，不得作為證據，刑事訴訟法第159條第1項固有明文。
    惟被告以外之人於審判外之陳述，雖不符刑事訴訟法第159
    條之1至第159條之4規定（得為證據之情形），而經當事人
    於審判程序同意作為證據，法院審酌該言詞陳述或書面陳述
    作成時之情況，認為適當者，亦得為證據。刑事訴訟法第15
    9條之5第1項定有明文。本案中證人即被害人甲○○、丙○○之警詢筆錄、彰化縣警察局員林分局住宅竊盜案件現場勘
    查報告表（證人丙○○住宅被竊案部分）及內政部警政署刑
    事警察局98年3月5日刑紋字第0980019084號鑑驗書，均屬被
    告乙○○以外之人於審判外之言詞及書面陳述，被告及公訴
    人於本院審理中，均同意作為證據；且本院審酌該等言詞及
    書面陳述作成時之情況，並無不適當之情形，復與本案待證
    事實具有關聯性，故均得作為證據。
  (二)又按被告以外之人於偵查中向檢察官所為之陳述，除顯有不
    可信之情況者外，得為證據。刑事訴訟法第159條之1第2項
    定有明文。本案中證人甲○○之檢察官訊問筆錄，係證人甲○○於檢察官訊問時，經伊具結擔保供述為真實，嗣並經伊
    閱覽筆錄無訛後簽名，且於該訊問過程中，復全程經錄音存
    證，核此情形，該偵訊筆錄並無何顯有不可信之情況，且被
    告及公訴人亦均同意作為證據，依上開規定自亦得作為證據
    。
  (三)另現場採證照片10張，係警員於勘查現場時，透過照相設備
    對現場景物、特徵拍攝所形成之機械性紀錄，再還原於照相
    紙上，因其現場拍攝之情形與相片所呈現之內容，是藉由照
    相設備之正確性來加以保障其內容之一致性，而非人對現場
    情形之言詞描述本身，故非屬供述證據，自無傳聞法則之適
    用。上開照片既係透過照相設備拍攝後所得，又與本案犯罪
    事實具有關聯性，且被告及公訴人於審理時，對於卷內所附
    之上開照片，亦未表示異議，或主張係執法人員違法取得，
    另復查無不得作為證據之事由，故依法亦均得作為證據。
三、上開犯罪事實，迭據被告於警、偵訊及本院審理時，坦承不
    諱，核與證人甲○○於警、偵訊、證人丙○○於警詢指述之
    情節相符；並有現場採證照片10張，及彰化縣警察局員林分
    局住宅竊盜案件現場勘查報告表及內政部警政署刑事警察局
    98年3月5日刑紋字第0980019084號鑑驗書各1份在卷可佐。
    足認被告之自白與事實相符，可以採信。按刑法第321條第1
    項第2款規定將「門扇」、「牆垣」、「其他安全設備」並
    列，則所謂「門扇」，應專指門戶而言，亦即指分隔住宅或
    建築物內外之間之出入口大門而言，而所謂「其他安全設備
    」，則指門扇、牆垣以外，依社會通常觀念，足認為防盜之
    一切設備而言，窗戶屬之；其所謂「毀越」，則指毀損與踰
    越而言（最高法院25年上字第4168號判例要旨參照）。本案
    證人甲○○、丙○○上開住宅所裝設之鐵窗、落地窗及窗戶
    等，均具有防閑作用，屬於安全設備無訛。是被告未經許可
    ，跨越該等安全設備而侵入其等之上開屋內行竊，所為自屬
    踰越安全設備竊盜無疑。本案事證明確，被告上開二次竊盜
    犯行，均堪以認定。
四、論罪科刑部分：
  (一)核被告就上開事實一(一)所為，係犯刑法第321條第2項、第1
    項第2款、第1款之踰越安全設備、於夜間侵入住宅竊盜未遂
    罪。按刑法第321條第1項第1款之夜間侵入住宅竊盜罪，係
    竊盜罪與刑法第306條無故侵入住宅罪之結合犯，故對被告
    所為此部分犯行，自不再另論以無故侵入住宅罪。再被告此
    部分所為，雖涉有違反刑法第321條第1項第1款、第2款所規
    定之情形，但仍屬一罪，僅併予論處（最高法院24年上字第
    418號判例參照），均併此敘明。
  (二)核被告就上開事實一(二)所為，係犯刑法第321條第1項第2款
    之踰越安全設備竊盜既遂罪。
  (三)被告所為上開二犯行間，犯意各別，應予分論併罰。
  (四)被告前因犯施用第一、二級毒品罪，經本院以94年度訴字第
    1350號判決分別判處有期徒刑1年及8月，定應執行有期徒刑
    1年7月確定，入監執行後，於96年5月20日假釋出監並付保
    護管束，至96年7月10日假釋期滿未經撤銷視為執行完畢一
    節，有臺灣高等法院被告前案紀錄表1份在卷可稽。被告於
    上開徒刑執行完畢後，5年以內故意再犯本件有期徒刑以上
    之罪，均為累犯，各應依刑法第47條第1項規定加重其刑。
  (五)被告就上開事實一(一)所示犯行，已著手於竊盜行為之實行而
    不遂，應依刑法第25條第2項規定減輕其刑，並依法先加後
    減。又被告在有偵查犯罪職權之機關或公務員發覺其此部分
    犯罪前，主動向員警自首並接受裁判一情，有被告於98年3
    月26日之警詢筆錄；及證人甲○○於警詢證稱：伊於案發後
    ，因未有財物失竊，故未向警方報案，係警方於98年3月26
    日帶同被告至伊住宅查證時，伊始至分駐所製作筆錄等語甚
    明（見警卷第3頁）。足見若無被告主動向警方自首此部分
    犯行，有偵查犯罪職權之機關或人員並不知有此犯罪。按此
    ，被告主動向警方供承上開事實一(一)所示犯罪一情，合於自
    首之要件，爰依刑法第62條前段規定予以減輕其刑，並依法
    遞減之。
  (六)爰審酌被告除上述累犯前科外，另有竊盜、違反替代役實施
    條例及多次施用毒品之犯罪前科，有上開臺灣高等法院被告
    前案紀錄表在卷可參，素行不佳；其身體健全，且年輕力壯
    ，竟不思以正當方法謀生，卻圖以竊取他人財物花用，無視
    法紀，破壞社會之安寧秩序，所為殊屬可議；惟念及被告於
    犯後，坦承犯行，態度良好，及其就上開事實一(一)所為僅止
    於未遂，並自首該部分犯行，均予以減輕其刑，另被害人甲○○、丙○○於警詢均表示不追究被告之民、刑事責任，暨
    斟酌其犯罪之動機、目的、手段及所生之危害等一切情狀，
    分別量處如主文所示之刑，併定如主文所示之應執行刑。
據上論斷，應依刑事訴訟法第284條之1、第299條第1項前段，刑
法第321條第1項第1款、第2款、第2項、第47條第1項、第25條第
2項、第62條前段、第51條第5款，判決如主文。
本案經檢察官謝雨青到庭執行職務。
中    華    民    國    98    年    6     月    29    日
                  刑事第八庭    法  官  陳銘壎
以上正本證明與原本無異。
如不服本判決應於收受判決後10日內向本院提出上訴書狀，並應
敘述具體理由；其未敘述上訴理由者，應於上訴期間屆滿後20日
內向本院補提理由書（均須按他造當事人之人數附繕本）「切勿
逕送上級法院」。
告訴人或被害人對於判決如有不服具備理由請求檢察官上訴者，
其上訴期間之計算係以檢察官收受判決正本之日期為準。
中    華    民    國    98    年    6     月    29    日
                                書記官  楊筱惠
附錄本案論罪科刑法條全文：
中華民國刑法第321條
犯竊盜罪而有左列情形之一者，處6月以上、5年以下有期徒刑：
一  於夜間侵入住宅或有人居住之建築物、船艦或隱匿其內而犯
    之者。
二  毀越門扇、牆垣或其他安全設備而犯之者。
三  攜帶兇器而犯之者。
四  結夥三人以上而犯之者。
五  乘火災、水災或其他災害之際而犯之者。
六  在車站或埠頭而犯之者。
前項之未遂犯罰之。


司法院資訊處製作；財團法人民間司法改革基金會備份。
